# Currículo - Luiz Zamboni

Localização: Rio de Janeiro, RJ, Brasil | Telefone: +55 21 98727 2099 | Email: luizamboni2002@hotmail.com Linkedin: https://www.linkedin.com/in/luiz-zamboni-7354a5a8/

#### Resumo

Engenheiro de Dados e FullStack com mais de 12 anos de experiência em Ruby, Python, Golang e JavaScript com experiência em Liderança.

Especialista no desenvolvimento de aplicações web escaláveis, APIs, microsserviços e soluções em nuvem AWS. Histórico comprovado na melhoria da arquitetura de dados, integração de big data e aumento da eficiência operacional. Defensor das melhores práticas em arquitetura de software para entregar soluções de dados de alta qualidade. Visa aproveitar vasta experiência em papéis de liderança tecnológica para impulsionar inovação e escalabilidade em sistemas de dados.

#### **Habilidades**

Proficiente em: Terraform, Nodejs, Python, Spark, React, Java e Testes de Software

Intermediário em: Golang, Kubernetes, Java

Iniciante em: Groovy, Elixir, Erlang

## **Experiência Profissional**

#### **Consultor de TI**

Pitang/Syngenta - Remoto

Maio 2019 - Agosto 2024

#### **Responsabilidades Principais:**

Auxiliar no desenvolvimento dos produtos Cropwise para agricultores em plantações de cana-de-açúcar, modularizando e melhorando algoritmos e outros componentes do sistema. Contribuir para a organização escrevendo RFCs e participando de discussões internas visando melhores práticas utilizando inglês escrito

**Tecnologias e Ferramentas Chave:** CircleCI, Kubernetes, Serverless (IAC Framework), Python, Kafka, React, AWS, Inglês Escrito

## Líder Técnico - Desenvolvedor FullStack - Engenheiro de Dados

Mosaico - Rio de Janeiro, RJ, BR - Remoto

Novembro 2018 – Agosto 2022

### **Responsabilidades Principais:**

Desenvolver e integrar serviços backend, bem como supervisionar a migração de aplicações para uma arquitetura baseada em microserviços.

Liderar equipes de desenvolvedores e participar ativamente do planejamento estratégico do departamento de tecnologia.

Tecnologias e Ferramentas Chave: AWS, Docker, Kubernetes, Python, Django, Nodejs, React

### **Desenvolvedor Backend**

IBM - Rio de Janeiro, RJ, BR - Presencial

Novembro 2018 – Junho 2019

#### **Responsabilidades Principais:**

• Desenvolvimento de APIs em Java utilizando o Spring Cloud Framework e aproveitando chamadas IO-não-bloqueantes.

Tecnologias e Ferramentas Chave: Java, Spring Cloud Framework, Groovy, Spock, SOAP, RabbitMQ

#### **Desenvolvedor FullStack**

B2W Digital - Rio de Janeiro, RJ, BR - Presencial

Fevereiro 2016 - Novembro 2018

#### **Responsabilidades Principais:**

Desenvolver APIs, Workers e UI para B2WADS, utilizando Nodejs com Expressjs no Backend e React no Frontend. Também utilizando Elasticsearch, Redis, MongoDB, MySQL e RabbitMQ.

Tecnologias e Ferramentas Chave: Nodejs, React, Elasticsearch, Redis, MongoDB, MySQL, RabbitMQ, AWS

### **Desenvolvedor FullStack & Mobile**

FullLab - Rio de Janeiro, RJ, BR - Híbrido

Janeiro 2015 – Janeiro 2016

#### **Responsabilidades Principais:**

Desenvolver uma aplicação Web B2B em RubyOnRails, ElasticSearch e MySQL para comparação de preços. Ajudar no desenvolvimento de APPs Android usando Java.

Tecnologias e Ferramentas Chave: RubyOnRails, JQuery, ElasticSearch, MySQL, Redis, Java, Android

#### **Desenvolvedor FullStack**

Censis - Rio de Janeiro, RJ, BR - Presencial

Outubro 2011 - Fevereiro 2015

#### **Responsabilidades Principais:**

Construir aplicações web com RubyOnRails e PHP.

Migrar dados de sistemas legados para novos sistemas utilizando Python.

Tecnologias e Ferramentas Chave: RubyOnRails, Python, PHP, MySQL, MySQL

# Educação

## Análise de Sistemas de Computação

Universidade Estácio de Sá Rio de Janeiro, RJ, Brasil

Junho 2015 - Junho 2017

### **Certificados**

### Arquitetura Avançada em AWS

Outubro 2022

#### **Idiomas**

Português: Nativo Inglês: Fluente